臺灣雲林地方法院交通事件裁定　　　　 96年度交聲字第150號
移
異　議　人
即受處分人　甲○○
上列異議人即受處分人因違反道路交通管理處罰條例案件，對於
交通部公路總局嘉義區監理所雲林監理站民國96年8 月20日所為
之裁決（雲監裁字第裁72-KAE000769號裁決書）聲明異議，本院
裁定如下：
    主  文
異議駁回。
    理  由
一、原處分意旨略以：異議人即受處分人甲○○於96年7 月23日
    下午3 時5 分許，騎乘車牌號碼XQ9-668 號重型機車，在雲
    林縣斗六市○○路與正心路口處，因行經有燈光號誌管制之
    交岔路口闖紅燈，經雲林縣警察局斗六分局饒平派出所警員
    以違反道路交通管理處罰條例第53條第1 項規定舉發，異議
    人於上開舉發單所載應到案日期到監理站申訴，經原處分機
    關裁處罰鍰新臺幣（下同）1,800 元，並依同條例第63條規
    定記違規點數3 點等語。
二、聲明異議意旨略以：異議人即受處分人甲○○當時並未闖紅
    燈，警察也未拍照，況該路口有1 彎道，員警站立處應該無
    法看見號誌變化情形，請求撤銷原處分云云。
三、按汽車駕駛人，行經有燈光號誌管制之交岔路口闖紅燈者，
    處1,800 元以上5,400 元以下罰鍰，並記違規點數3 點，道
    路交通管理處罰條例第53條第1 項、第63條第1 項第3 款分
    別訂有明文。
四、經查：
  (一)異議人於96年7 月23日下午3 時5 分許，騎乘車牌號碼XQ9-
    668 號重型機車，在雲林縣斗六市○○路與正心路口處，有
    因行經有燈光號誌管制之交岔路口闖紅燈之違規事實，經原
    舉發機關雲林縣警察局斗六分局饒平派出所填製雲警交字第
    KA E000769號舉發違反道路交通管理事件通知單舉發，原處
    分機關並依道路交通管理處罰條例第53條第1 項、第63條、
    違反道路交通管理事件統一裁罰基準及處理細則第43條、第
    44條及第67條規定，於96年8 月20日以雲監裁字第裁72-KAE
    00 0769 號裁決書，裁處罰鍰1,800 元，並記違規點數3 點
    之處分，有上開舉發違反道路交通管理事件通知單、裁決書
    、雲林縣警察局斗六分局96年8 月1 日雲警六交字第096001
    0251號函各1 紙附卷可稽。
  (二)證人即舉發本件違規事件之饒平派出所警員乙○○於本院具
    結證稱：「當時駕駛人直行西平路通過路口，我跟同事都有
    看到確定他是紅燈之後才通行，所以依規定攔停舉發」、「
    我們站在肉品公會前面，是西平路，我看到駕駛人闖紅燈的
    位置和我們站的位置距離約200 公尺左右」、「我們站的位
    置可以看到紅綠燈」等語（本院卷第20頁）明確，核與證人
    乙○○事後拍攝之現場照片及所繪現場圖顯示內容相符。再
    觀諸證人乙○○提出之現場照片，在其所標示之員警站立位
    置往前觀看，確可明顯見到西平路與正心路口燈光號誌之變
    化，並無視線遭障礙物或其他因素阻擋情形。另異議人雖一
    再辯稱證人乙○○站立之位置無法看見紅綠燈，並提出現場
    照片為證云云，然異議人提出之照片與證人提出之照片拍攝
    角度其實大致相符，異議人所拍攝之照片中也可見到該路口
    之燈光號誌，並無異議人所述無法看見之情形。而員警掣單
    舉發違反道路交通管理處罰條例所列之違規事實，本質上為
    行政處分，係公務員基於職務上權力，依法就特定之具體事
    件所為具公法上效果之單方行政行為，基於公務員為公法上
    行為具有公信力之原則，該行政處分當可被推定為真正，使
    執勤員警得當機處分，以達其維護交通秩序、安全之行政目
    的；又本院經查無何證據足資證明證人乙○○有捏造事實違
    法取締之情事，則執勤員警乙○○本其維護交通秩序、安全
    職責所為之舉發，自應受到合法、正確之推定。因此，證人
    乙○○之證言自堪採信。參以交通違規行為之發生，往往係
    在瞬間或係執勤員警執行勤務時恰巧目睹發現，事實上不便
    以錄影、攝影器材予以取證，且該等違規事實通常由人的感
    官即可認定，不必仰賴科學儀器始可認定，故員警值勤時若
    遇此等違規事件，本得當場舉發，無須攝影或拍照取證，依
    法也無違誤。
五、綜上所述，異議人確有行經燈光號誌管制之交岔路口闖紅燈
    之違規事實，已甚明確，堪予認定。從而，原處分機關所為
    前揭裁處，核無違誤，異議人之聲明異議為無理由，應予駁
    回。
據上論斷，應依道路交通管理處罰條例第87條第2 項、道路交通
案件處理辦法第19條，裁定如主文。
中　　華　　民　　國　　96　　年　　12　　月　　13　　日
                  交通法庭  法  官  廖淑華
以上正本證明與原本無異。
如不服本裁定，應於裁定送達後5 日內向本院提出抗告狀（須附
繕本）。
                            書記官  張菀純
中　　華　　民　　國　　96　　年　　12　　月　　13　　日
